【裁判字號】    89,交易,483
【裁判日期】    890725
【裁判案由】    業務過失傷害
【裁判全文】
臺灣高雄地方法院刑事判決                        八十九年度交易字第四八三號
    公  訴  人  臺灣高雄地方法院檢察署檢察官
    被      告  甲○○
右列被告因業務過失傷害案件，經檢察官提起公訴（八十九年度偵字第一○六二三號
），本院判決如左：
    主  文
甲○○從事業務之人，因業務上之過失傷害人，處有期徒刑肆月，如易科罰金，以參
佰元折算壹日。緩刑貳年。
    事  實
一、甲○○考領有職業聯結車駕駛執照，擔任宜輝交通有限公司司機，乃從事駕駛業
    務之人，其於民國（下同）八十九年二月十八日十六時四十二分許，駕駛聯結車
    （曳引車號為二Ｋ—六一八號（公訴人誤繕為ＺＫ—六一八號），拖車車號為Ｒ
    七—七六號），沿高雄市○○路由南往北方向行駛，行至沿海三路二四號安統公
    司前，本應注意汽車右轉彎時，應讓右側慢車道直行之車輛先行，而當時天氣晴
    朗、日間自然光線、道路視距良好、柏油路面乾燥、無障礙及其他缺陷，而依其
    智識、能力，又無不能注意之情事，詎甲○○竟疏未注意，貿然右轉欲進入安統
    公司內，適有乙○○（考領有重型機車駕駛執照）騎乘車牌號碼ＸＷＷ—五六○
    號重型機車，沿高雄市○○路慢車道由南往北方向直行而來，見甲○○貿然右轉
    ，一時閃煞不及，其機車左前側與聯結車右前方保險桿附近發生撞擊，乙○○為
    求閃避，其機車遂往右轉，致其機車左側腳踏板附近乃又與聯結車右前輪發生撞
    擊，乙○○因之人車倒地，並受有頸椎傷害併脊髓神經損傷、顏面外傷等傷害。
    甲○○於肇事後犯行未被發覺前，主動向前往處理之員警坦承肇事，並接受裁判
    。
二、案經乙○○訴請臺灣高雄地方法院檢察署檢察官偵查起訴。
    理  由
一、訊之被告甲○○對於上揭時、地，駕車與告訴人乙○○發生車禍，並導致告訴人
    受傷之事實，固不否認，惟辯稱：車禍發生前，伊有看到乙○○的車子，當時伊
    已停車，但是乙○○還是撞過來云云。經查：按依道路事故調查報告表上警繪現
    場圖及車禍現場照片所示，本件車禍發生後，被告之車停放在高雄市○○○路二
    四號安統公司前，車身橫跨在沿海三路北向外側快車道及慢車道間，車頭朝右，
    車頭右前方保險桿及右前車輪有明顯之擦撞痕跡；告訴人之機車則往右傾倒於被
    告車輛右前輪旁，機車自左前方至左側腳踏板處均受損。參酌以被告於警訊時自
    承：肇事前伊沿沿海路南向北行駛在外側快車道（見交通事故現場談話紀錄表所
    載）等語，顯見本件車禍之發生原因，應係被告駕車欲右轉進入安統公司時，疏
    未確實注意告訴人騎乘機車直行而來，即遽然右轉，致其車右前方保險桿附近與
    機車左前方發生撞擊，告訴人見狀本欲往右方閃避被告之車，仍閃煞不及，其機
    車左側腳踏板遂又與聯結車右前輪發生撞擊有以致之，至為灼然。從而，被告所
    辯，實為事後圖卸之詞，委無足採。按車輛右轉，應讓右側慢車道直行之車輛先
    行，交通部六十三年十二月十一日交路（六三）字第一一二四五號分別規定甚明
    ，且為一般之交通常識，被告既領有駕駛執照，對於上揭事項自難諉為不知；另
    參酌道路交通事故調查報告表所載，本件車禍發生當時，天氣晴朗、日間自然光
    線、道路視距良好、柏油路面乾燥、無障礙及其他缺陷，而依被告之識智、能力
    ，又無不能注意情事，詎被告行至上開路段，竟疏未禮讓右側慢車道直行車先行
    ，貿然右轉，因而肇事，其駕駛行為有過失，至為明顯。另告訴人確因本件車禍
    致受有頸椎傷害併脊髓神經損傷、顏面外傷等傷害，亦有高雄市立小港醫院診斷
    證明紙附於偵查卷足憑，是被告未盡其前開注意義務，核與告訴人所受之上開傷
    害兩者間，存有相當之因果關係。綜上所述，本件事證明確，被告過失犯行洵堪
    認定。
二、次查，被告係宜輝交通有限公司司機乙情，業據其自承在卷，是其為從事駕駛業
    務之人無訛，其於業務執行中，肇事致人於傷，核其所為，係犯刑法第二百八十
    四條第二項前段之業務過失傷害罪。被告於肇事後，犯罪未被發覺前，主動向前
    往處理之員警坦承肇事並接受裁判之事實，有職務報告書一紙附卷可參，堪認其
    所為，已符合刑法自首之要件，應依法減輕其刑。爰審酌被告之過失情節、告訴
    人所受之傷害程度，及被告犯後本無故推託，拒不與告訴人磋商民事和解事宜，
    惟念其於本院辯論終結後已與告訴人達成和解（有和解書乙份在卷可按）等一切
    情狀，量處如主文所示之刑，並諭知易科罰金之折算標準。又被告未曾受有期徒
    刑以上刑之宣告之事實，有臺灣高等法院被告全國前案紀錄表乙份在卷可按，諒
    其經此偵審程序，當知警惕，應無再犯之虞，是本院認前開宣告之刑，以暫不執
    行為當，爰併為緩刑二年之宣告，以啟自新。
據上論斷，應依刑事訴訟法第二百九十九條第一項前段，刑法第二百八十四條第二項
前段、第四十一條、第六十二條前段、第七十四條第一款，罰金罰鍰提高標準條例第
一條前段、第二條，判決如主文。
本案經檢察官顏漢文到庭執行職務。
中      華      民      國    八十九    年      七      月    二十五    日
                                  臺灣高雄地方法院交通法庭
                                      法  官  徐  美  麗
右正本證明與原本無異。
如不服本判決，應於判決送達後十日內，向本院提出上訴狀。
                                      書記官  吳  金  霞
中      華      民      國    八十九    年      七      月    二十五    日


司法院資訊處製作；財團法人民間司法改革基金會備份。
